Notariële akten van notarissen te Haarlem (Nieuw Notarieel Archief Haarlem)
Noord-Hollands Archief
- Bertling, Adriaan, 1914-1925, 36.
  - Akten, 828-1268
    - 1915; nrs. 281-400, 830; 1 pak
    - 1915; nrs. 401-523, 831; 1 pak
    - 1916; nrs. 524-650 (634 mist), 1174
    - 1916; nrs. 651-750, 1175
    - 1916; nrs. 751-825, 1176
    - 1916; nrs. 826-897, 1177
    - 1917; nrs. 898-1000, 1917, 1178
    - 1917; nrs. 1001-1060, 1917, 1179
    - 1917; nrs. 1061-1130, 1917, 1180
    - 1917; nrs. 1131-1200, 1917, 1181
    - 1917; nrs. 1201-1275, 1917, 1182
    - 1917; nrs. 1276-1350, 1917, 1183
    - 1917; nrs. 1351-1410, 1917, 1184
    - 1918; nrs. 1411-1450, 1918, 1185
    - 1918; nrs. 1451-1510, 1918, 1186
    - 1918; nrs. 1511-1570, 1918, 1187
    - 1918; nrs. 1571-1630, 1918, 1188
    - 1918; nrs. 1631-1680, 1918, 1189
    - 1918; nrs. 1681-1730, 1918, 1190
    - 1918; nrs. 1731-1780, 1918, 1191
    - 1918; nrs. 1781-1830, 1918, 1192
    - 1918; nrs. 1831-1880, 1918, 1193
    - 1918; nrs. 1881-1930, 1194
    - 1918; nrs. 1931-1980, 1195
    - 1918; nrs. 1981-2080, 1196
    - 1918; nrs. 2081-2148, 1197
    - 1919; nrs. 2149-2225, 1198
    - 1919; nrs. 2226-2300 (2248 mist), 1199
    - 1919; nrs. 2301-2400, 1200
    - 1919; nrs. 2401-2470, 1201
    - 1919; nrs. 2471-2535, 1202
    - 1919; nrs. 2536-2600, 1203
    - 1919; nrs. 2601-2675, 1204
    - 1919; nrs. 2676-2750, 1205
    - 1919; nrs. 2751-2800, 1206
    - 1919; nrs. 2801-2870, 1207
    - 1919; nrs. 2871-2940, 1208
    - 1919; nrs. 2941-3000, 1209
    - 1919; nrs. 3001-3070, 1210
    - 1919; nrs. 3071-3140, 1211
    - 1919; nrs. 3141-3200, 1212
    - 1919; nrs. 3201-3250, 1213
    - 1919; nrs. 3251-3296, 1214
    - 1920; nrs. 3297-3375, 1215
    - 1920; nrs. 3376-3450, 1216
    - 1920; nrs. 3451-3525, 1217
    - 1920; nrs. 3526-3550, 1218
    - 1920; nrs. 3551-3635, 1219
    - 1920; nrs. 3636-3695, 1220
    - 1920; nrs. 3696-3750, 1221
    - 1920; nrs. 3751-3825, 1222
    - 1920; nrs. 3826-3900, 1223
    - 1920; nrs. 3901-3975, 1224
    - 1920; nrs. 3976-4050, 1225
    - 1920; nrs. 4051-4125, 1226
    - 1920; nrs. 4126-4175, 1227
    - 1920; nrs. 4176-4225, 1228
    - 1920; nrs. 4226-4275, 1229
    - 1920; nrs. 4276-4325, 1230
    - 1920; nrs. 4326-4375, 1231
    - 1920; nrs. 4376-4425, 1232
    - 1920; nrs. 4426-4475, 1233
    - 1920; nrs. 4476-4537, 1234
    - 1921; nrs. 4538-4600 (4598 mist), 1235
    - 1921; nrs. 4601-4650, 1236
    - 1921; nrs. 4651-4710, 1237
    - 1921; nrs. 4711-4775, 1238
    - 1921; nrs. 4776-4825, 1239
    - 1921; nrs. 4826-4900, 1240
    - 1921; nrs. 4901-4978, 1241
    - 1922; nrs. 4979-5025, 1242
    - 1922; nrs. 5026-5100, 1243
    - 1922; nrs. 5101-5150, 1244
    - 1922; nrs. 5151-5200, 1245
    - 1922; nrs. 5201-5275, 1246
    - 1922; nrs. 5276-5348, 1247
    - 1923; nrs. 5349-5425, 1248
    - 1923; nrs. 5426-5500, 1249
    - 1923; nrs. 5501-5575, 1250
    - 1923; nrs. 5576-5650, 1251
    - 1923; nrs. 5651-5725, 1252
    - 1923; nrs. 5726-5800, 1253
    - 1923; nrs. 5801-5856, 1254
    - 1924; nrs. 5857-5925, 1255
    - 1924; nrs. 5926-6000, 1256
    - 1924; nrs. 6001-6025, 1257
    - 1924; nrs. 6026-6075, 1258
    - 1924; nrs. 6076-6150, 1259
    - 1924; nrs. 6151-6225, 1260
    - 1924; nrs. 6226-6300, 1261
    - 1924; nrs. 6301-6365, 1262
    - 1925; nrs. 6366-6425, 1263
    - 1925; nrs. 6426-6500, 1264
    - 1925; nrs. 6501-6550, 1265
    - 1925; nrs. 6551-6625, 1266
    - 1925; nrs. 6626-6700, 1267
    - 1925; nrs. 6701-6778, 1268
- Cranenburgh, Reinier Christiaan Alphonsus van, 1916-1925, 37.
  - Repertoria, 1915 november 13-1925, 1465; 11 stuks
  - Akten, 1466-1544
    - 1915, 1916; nrs. 1-28, nrs. 1-75, 1466
    - 1916; nrs. 76-150, 1467
    - 1916; nrs. 151-200, 1468
    - 1916; nrs. 201-298, 1469
    - 1917; nrs. 1-75, 1470
    - 1917; nrs. 76-150, 1471
    - 1917; nrs. 151-225, 1472
    - 1917; nrs. 226-275, 1473
    - 1917; nrs. 276-350, 1474
    - 1917; nrs. 351-400, 1475
    - 1917; nrs. 401-450, 1476
    - 1917; nrs. 451-471, 1477
    - 1918; nrs. 1-50, 1478
    - 1918; nrs. 51-100, 1479
    - 1918; nrs. 101-150, 1480
    - 1918; nrs. 151-200, 1481
    - 1918; nrs. 201-250, 1482
    - 1918; nrs. 251-300, 1483
    - 1918; nrs. 301-350, 1484
    - 1918; nrs. 351-400, 1485
    - 1918; nrs. 401-465, 1486
    - 1919; nrs. 1-50, 1487
    - 1919; nrs. 51-125, 1488
    - 1919; nrs. 126-200, 1489
    - 1919; nrs. 201-250, 1490
    - 1919; nrs. 251-300, 1491
    - 1919; nrs. 301-350 (348 mist), 1492
    - 1919; nrs. 351-400, 1493
    - 1919; nrs. 401-450, 1494
    - 1919; nrs. 451-500, 1495
    - 1919; nrs. 501-551, 1496
    - 1920; nrs. 1-75, 1497
    - 1920; nrs. 76-150, 1498
    - 1920; nrs. 151-200, 1499
    - 1920; nrs. 201-275, 1500
    - 1920; nrs. 276-350, 1501
    - 1920; nrs. 351-425, 1502
    - 1920; nrs. 426-475, 1503
    - 1920; nrs. 476-513, 1504
    - 1921; nrs. 1-50, 1505
    - 1921; nrs. 51-100, 1506
    - 1921; nrs. 101-150, 1507
    - 1921; nrs. 151-200, 1508
    - 1921; nrs. 201-250, 1509
    - 1921; nrs. 251-300, 1510
    - 1921; nrs. 301-350, 1511
    - 1921; nrs. 351-400, 1512
    - 1921; nrs. 401-450, 1513
    - 1921; nrs. 451-489, 1514
    - 1922; nrs. 1-50, 1515
    - 1922; nrs. 51-100, 1516
    - 1922; nrs. 101-150, 1517
    - 1922; nrs. 151-200, 1518
    - 1922; nrs. 201-250, 1519
    - 1922; nrs. 251-300, 1520
    - 1922; nrs. 301-375, 1521
    - 1922; nrs. 376-437, 1522
    - 1923; nrs. 1-75, 1523
    - 1923; nrs. 76-125, 1524
    - 1923; nrs. 126-175, 1525
    - 1923; nrs. 176-250, 1526
    - 1923; nrs. 251-300, 1527
    - 1923; nrs. 301-350, 1528
    - 1923; nrs. 351-400, 1529
    - 1923; nrs. 401-454, 1530
    - 1924; nrs. 1-50, 1531
    - 1924; nrs. 51-100, 1532
    - 1924; nrs. 101-150, 1533
    - 1924; nrs. 151-200, 1534
    - 1924; nrs. 201-250, 1535
    - 1924; nrs. 251-325, 1536
    - 1924; nrs. 326-365, 1537
    - 1924; nrs. 366-403, 1538
    - 1925; nrs. 1-75, 1539
    - 1925; nrs. 76-125, 1540
    - 1925; nrs. 126-175, 1541
    - 1925; nrs. 176-250, 1542
    - 1925; nrs. 251-300, 1543
    - 1925; nrs. 301-373, 1544
- Wildschut, Johannes, 1916-1925, 38.
  - Repertoria, 1916 juni 24-1925, 2035; 10 stuks
  - Akten, 2036-2087
    - 1916, 2036
    - 1917; nrs. 1-50, 2037
    - 1917; nrs. 51-100, 2038
    - 1917; nrs. 101-150, 2039
    - 1918; nrs. 1-75, 2040
    - 1918; nrs. 76-125, 2041
    - 1918; nrs. 126-193, 2042
    - 1919; nrs. 1-50, 2043
    - 1919; nrs. 51-100, 2044
    - 1919; nrs. 101-150, 2045
    - 1919; nrs. 151-200, 2046
    - 1919; nrs. 201-225, 2047
    - 1919; nrs. 226-267, 2048
    - 1920; nrs. 1-75, 2049
    - 1920; nrs. 76-150, 2050
    - 1920; nrs. 151-225, 2051
    - 1920; nrs. 226-300, 2052
    - 1920; nrs. 301-346, 2053
    - 1921; nrs. 1-75, 2054
    - 1921; nrs. 76-150, 2055
    - 1921; nrs. 151-200, 2056
    - 1921; nrs. 201-275, 2057
    - 1921; nrs. 276-332, 2058
    - 1922; nrs. 1-50, 2059
    - 1922; nrs. 51-125, 2060
    - 1922; nrs. 126-200, 2061
    - 1922; nrs. 201-250, 2062
    - 1922; nrs. 251-310, 2063
    - 1923; nrs. 1-50, 2064
    - 1923; nrs. 51-100, 2065
    - 1923; nrs. 101-150, 2066
    - 1923; nrs. 151-225, 2067
    - 1923; nrs. 226-275, 2068
    - 1923; nrs. 276-325, 2069
    - 1923; nrs. 326-375, 2070
    - 1923; nrs. 376-425, 2071
    - 1923; nrs. 426-475, 2072
    - 1924; nrs. 1-50, 2073
    - 1924; nrs. 51-100, 2074
    - 1924; nrs. 101-150, 2075
    - 1924; nrs. 151-175, 2076
    - 1924; nrs. 176-225, 2077
    - 1924; nrs. 226-275, 2078
    - 1924; nrs. 276-325, 2079
    - 1924; nrs. 326-375, 2080
    - 1924; nrs. 376-435, 2081
    - 1925; nrs. 1-75, 2082
    - 1925; nrs. 76-125, 2083
    - 1925; nrs. 126-175, 2084
    - 1925; nrs. 176-250, 2085
    - 1925; nrs. 251-300, 2086
    - 1925; nrs. 301-365, 2087
- Doesburgh, Hendrinus Jacobus Laurentius Diderik van, 1918-1925, 39.
  - Repertoria, 1918 juli 3-1925, 1649; 8 stuks
  - Akten, 1650-1687
    - 1918; nrs. 1-50, 1650
    - 1918; nrs. 51-100, 1651
    - 1918; nrs. 101-168, 1652
    - 1919; nrs. 169-250, 1653
    - 1919; nrs. 251-325, 1654
    - 1919; nrs. 326-400, 1655
    - 1919; nrs. 401-500, 1656
    - 1919; nrs. 501-550, 1657
    - 1919; nrs. 551-585, 1658
    - 1920; nrs. 586-675, 1659
    - 1920; nrs. 676-750, 1660
    - 1920; nrs. 751-850, 1661
    - 1920; nrs. 851-950, 1662
    - 1920; nrs. 951-1000, 1920, 1663
    - 1920; nrs. 1001-1043, 1920, 1664
    - 1921; nrs. 1044-1150, 1921, 1665
    - 1921; nrs. 1151-1200, 1921, 1666
    - 1921; nrs. 1201-1275, 1921, 1667
    - 1921; nrs. 1276-1341, 1921, 1668
    - 1922; nrs. 1342-1400, 1922, 1669
    - 1922; nrs. 1401-1450, 1922, 1670
    - 1922; nrs. 1451-1475, 1922, 1671
    - 1922; nrs. 1476-1525, 1922, 1672
    - 1922; nrs. 1526-1550, 1922, 1673
    - 1922; nrs. 1551-1604, 1922, 1674
    - 1923; nrs. 1605-1650, 1923, 1675
    - 1923; nrs. 1651-1700, 1923, 1676
    - 1923; nrs. 1701-1750, 1923, 1677
    - 1923; nrs. 1751-1825, 1923, 1678
    - 1923; nrs. 1826-1876, 1923, 1679
    - 1924; nrs. 1877-1950, 1680
    - 1924; nrs. 1951-2025, 1681
    - 1924; nrs. 2026-2075, 1682
    - 1924; nrs. 2076-2117, 1683
    - 1925; nrs. 2118-2175, 1684
    - 1925; nrs. 2176-2250, 1685
    - 1925; nrs. 2251-2325, 1686
    - 1925; nrs. 2326-2357, 1687
- Bruijn Pzn., Teunis, 1920-1925, 40.
  - Repertoria, 1920 mei 20-1925, 1424; 6 stuks
  - Akten, 1425-1444
    - 1920; nrs. 1-50, 1425
    - 1920; nrs. 51-100, 1426
    - 1920; nrs. 101-157, 1427
    - 1921; nrs. 158-200, 1428
    - 1921; nrs. 201-275, 1429
    - 1921; nrs. 276-331, 1430
    - 1922; nrs. 332-375, 1431
    - 1922; nrs. 376-400, 1432
    - 1922; nrs. 401-475, 1433
    - 1922; nrs. 476-528, 1434
    - 1923; nrs. 529-600, 1435
    - 1923; nrs. 601-650, 1436
    - 1923; nrs. 651-717, 1437
    - 1924; nrs. 718-775, 1438
    - 1924; nrs. 776-825, 1439
    - 1924; nrs. 826-900, 1440
    - 1924; nrs. 901-938, 1441
    - 1925; nrs. 939-1000, 1442
    - 1925; nrs. 1001-1075, 1925, 1443
    - 1925; nrs. 1076-1132, 1925, 1444
- Wolzak Hzn., Gerrit, 1920-1925, 41.
  - Repertoria, 1920 november 30-1922, 2234; 3 stuks
  - Repertoria, 1923-1926 januari 4, 2235; 3 stuks
  - Akten, 2236-2299
    - 1920, 2236
    - 1921; nrs. 82-150, 2237
    - 1921; nrs. 151-225, 2238
    - 1921; nrs. 226-300, 2239
    - 1921; nrs. 301-375, 2240
    - 1921; nrs. 376-425, 2241
    - 1921; nrs. 426-475, 2242
    - 1921; nrs. 476-550, 2243
    - 1921; nrs. 551-600, 2244
    - 1921; nrs. 601-650, 2245
    - 1921; nrs. 651-725, 2246
    - 1921; nrs. 726-800, 2247
    - 1921; nrs. 801-850, 2248
    - 1921; nrs. 851-931, 2249
    - 1922; nrs. 932-1000, 1922, 2250
    - 1922; nrs. 1001-1050, 1922, 2251
    - 1922; nrs. 1051-1125, 1922, 2252
    - 1922; nrs. 1126-1200, 1922, 2253
    - 1922; nrs. 1201-1250, 1922, 2254
    - 1922; nrs. 1251-1300, 1922, 2255
    - 1922; nrs. 1301-1350, 1922, 2256
    - 1922; nrs. 1351-1400, 1922, 2257
    - 1922; nrs. 1401-1475, 1922, 2258
    - 1922; nrs. 1476-1550, 1922, 2259
    - 1922; nrs. 1551-1600, 1922, 2260
    - 1922; nrs. 1601-1675, 1922, 2261
    - 1922; nrs. 1676-1749, 1922, 2262
    - 1923; nrs. 1750-1800, 1923, 2263
    - 1923; nrs. 1801-1850, 1923, 2264
    - 1923; nrs. 1851-1925, 2265
    - 1923; nrs. 1926-2000, 2266
    - 1923; nrs. 2001-2075, 2267
    - 1923; nrs. 2076-2150, 2268
    - 1923; nrs. 2151-2225, 2269
    - 1923; nrs. 2226-2300, 2270
    - 1923; nrs. 2301-2375, 2271
    - 1923; nrs. 2376-2450, 2272
    - 1923; nrs. 2451-2500, 2273
    - 1923; nrs. 2501-2551, 2274
    - 1924; nrs. 2552-2625, 2275
    - 1924; nrs. 2626-2675, 2276
    - 1924; nrs. 2676-2725, 2277
    - 1924; nrs. 2726-2800, 2278
    - 1924; nrs. 2801-2875, 2279
    - 1924; nrs. 2876-2925, 2280
    - 1924; nrs. 2926-3000, 2281
    - 1924; nrs. 3001-3075, 2282
    - 1924; nrs. 3076-3125, 2283
    - 1924; nrs. 3126-3200, 2284
    - 1924; nrs. 3201-3275, 2285
    - 1924; nrs. 3276-3336, 2286
    - 1925; nrs. 3337-3425, 2287
    - 1925; nrs. 3426-3500, 2288
    - 1925; nrs. 3501-3575, 2289
    - 1925; nrs. 3576-3625, 2290
    - 1925; nrs. 3626-3675, 2291
    - 1925; nrs. 3676-3750, 2292
    - 1925; nrs. 3751-3800, 2293
    - 1925; nrs. 3801-3850, 2294
    - 1925; nrs. 3851-3925, 2295
    - 1925; nrs. 3926-3975, 2296
    - 1925; nrs. 3976-4025, 2297
    - 1925; nrs. 4026-4100, 2298
    - 1925; nrs. 4101-4154, 2299
- Daey Ouwens, Thomas Christiaan, 1922-1925, 42.
  - Repertoria, 1922 juli 20-1925, 1632
  - Akten, 1633-1648
    - 1922; nrs. 1-61, 1633
    - 1923; nrs. 62-150, 1634
    - 1923; nrs. 151-225, 1635
    - 1923; nrs. 226-275, 1636
    - 1923; nrs. 276-322, 1637
    - 1924; nrs. 323-375, 1638
    - 1924; nrs. 376-425, 1639
    - 1924; nrs. 426-475, 1640
    - 1924; nrs. 476-525, 1641
    - 1924; nrs. 526-548, 1642
    - 1925; nrs. 549-600, 1643
    - 1925; nrs. 601-650, 1644
    - 1925; nrs. 651-700, 1645
    - 1925; nrs. 701-750, 1646
    - 1925; nrs. 751-800, 1647
    - 1925; nrs. 801-851, 1648
- Hoeflake, Nicolaas Jan, 1923-1925, 43.
  - Repertoria, 1923 februari 14-1925, 1688; 3 stuks
  - Akten, 1689-1737
    - 1923; nrs. 1-50, 1689
    - 1923; nrs. 51-100, 1690
    - 1923; nrs. 101-150, 1691
    - 1923; nrs. 151-200, 1692
    - 1923; nrs. 201-250, 1693
    - 1923; nrs. 251-300, 1694
    - 1923; nrs. 301-350, 1695
    - 1923; nrs. 351-400, 1696
    - 1923; nrs. 401-450, 1697
    - 1923; nrs. 451-500, 1698
    - 1923; nrs. 501-550, 1699
    - 1923; nrs. 551-600, 1700
    - 1923; nrs. 601-650, 1701
    - 1923; nrs. 651-700, 1702
    - 1923; nrs. 701-725, 1703
    - 1923; nrs. 726-776, 1704
    - 1924; nrs. 777-825, 1705
    - 1924; nrs. 826-875, 1706
    - 1924; nrs. 876-925, 1707
    - 1924; nrs. 926-975, 1708
    - 1924; nrs. 976-1025, 1924, 1709
    - 1924; nrs. 1026-1075, 1924, 1710
    - 1924; nrs. 1076-1125, 1924, 1711
    - 1924; nrs. 1126-1175, 1924, 1712
    - 1924; nrs. 1176-1200, 1924, 1713
    - 1924; nrs. 1201-1250, 1924, 1714
    - 1924; nrs. 1251-1300, 1924, 1715
    - 1924; nrs. 1301-1325, 1924, 1716
    - 1924; nrs. 1326-1350, 1924, 1717
    - 1924; nrs. 1351-1400, 1924, 1718
    - 1924; nrs. 1401-1450, 1924, 1719
    - 1924; nrs. 1451-1500, 1924, 1720
    - 1924; nrs. 1501-1545, 1924, 1721
    - 1925; nrs. 1546-1600, 1925, 1722
    - 1925; nrs. 1601-1650, 1925, 1723
    - 1925; nrs. 1651-1700 (1679 mist), 1925, 1724
    - 1925; nrs. 1701-1750, 1925, 1725
    - 1925; nrs. 1751-1800, 1925, 1726
    - 1925; nrs. 1801-1850, 1925, 1727
    - 1925; nrs. 1851-1900, 1728
    - 1925; nrs. 1901-1950, 1729
    - 1925; nrs. 1951-1980, 1730
    - 1925; nrs. 1981-2025, 1731
    - 1925; nrs. 2026-2075, 1732
    - 1925; nrs. 2076-2125, 1733
    - 1925; nrs. 2126-2150, 1734
    - 1925; nrs. 2151-2200, 1735
    - 1925; nrs. 2201-2250, 1736
    - 1925; nrs. 2251-2297, 1737
- Klijzing, Daniël Marinus, 1923-1925, 44.
  - Repertoria, 1923 augustus 14-1925, 1738; 3 stuks
  - Akten, 1739-1762
    - 1923; nrs. 1-100, 1739
    - 1923; nrs. 101-199, 1740
    - 1924; nrs. 200-250, 1741
    - 1924; nrs. 251-325, 1742
    - 1924; nrs. 326-400, 1743
    - 1924; nrs. 401-475, 1744
    - 1924; nrs. 476-525, 1745
    - 1924; nrs. 526-575, 1746
    - 1924; nrs. 576-625, 1747
    - 1924; nrs. 626-675, 1748
    - 1924; nrs. 676-725, 1749
    - 1924; nrs. 726-797, 1750
    - 1925; nrs. 798-875, 1751
    - 1925; nrs. 876-925, 1752
    - 1925; nrs. 926-975, 1753
    - 1925; nrs. 976-1050, 1925, 1754
    - 1925; nrs. 1051-1100, 1925, 1755
    - 1925; nrs. 1101-1150, 1925, 1756
    - 1925; nrs. 1151-1200, 1925, 1757
    - 1925; nrs. 1201-1250, 1925, 1758
    - 1925; nrs. 1251-1300, 1925, 1759
    - 1925; nrs. 1301-1350, 1925, 1760
    - 1925; nrs. 1351-1400, 1925, 1761
    - 1925; nrs. 1401-1457, 1925, 1762
- Serné, Bernardus Martinus, 1923-1925, 45.
  - Repertoria, 1923 augustus 14-1925, 1984; 3 stuks
  - Akten, 1985-2008
    - 1923; nrs. 1-75, 1985
    - 1923; nrs. 76-150, 1986
    - 1923; nrs. 151-246, 1987
    - 1924; nrs. 247-325, 1988
    - 1924; nrs. 326-400, 1989
    - 1924; nrs. 401-475, 1990
    - 1924; nrs. 476-500, 1991
    - 1924; nrs. 501-600, 1992
    - 1924; nrs. 601-675, 1993
    - 1924; nrs. 676-750, 1994
    - 1924; nrs. 751-825, 1995
    - 1924; nrs. 826-875, 1996
    - 1924; nrs. 876-923, 1997
    - 1925; nrs. 924-1000, 1925, 1998
    - 1925; nrs. 1001-1075, 1925, 1999
    - 1925; nrs. 1076-1150, 1925, 2000
    - 1925; nrs. 1151-1225, 1925, 2001
    - 1925; nrs. 1226-1275, 1925, 2002
    - 1925; nrs. 1276-1325, 1925, 2003
    - 1925; nrs. 1326-1375, 1925, 2004
    - 1925; nrs. 1376-1425, 1925, 2005
    - 1925; nrs. 1426-1500, 1925, 2006
    - 1925; nrs. 1501-1575, 1925, 2007
    - 1925; nrs. 1576-1625, 1925, 2008
- Slingenberg, Marcus, 1924-1925, 46.
  - Repertoria, 1924 juli 1-1925, 2009; 2 stuks
  - Akten, 2010-2032
    - 1924; nrs. 1-50, 2010
    - 1924; nrs. 51-100, 2011
    - 1924; nrs. 101-150, 2012
    - 1924; nrs. 151-200, 2013
    - 1924; nrs. 201-250, 2014
    - 1924; nrs. 251-300, 2015
    - 1924; nrs. 301-350, 2016
    - 1924; nrs. 351-403, 2017
    - 1925; nrs. 404-450, 2018
    - 1925; nrs. 451-475, 2019
    - 1925; nrs. 476-525, 2020
    - 1925; nrs. 526-575, 2021
    - 1925; nrs. 576-625, 2022
    - 1925; nrs. 626-675, 2023
    - 1925; nrs. 676-725, 2024
    - 1925; nrs. 726-775, 2025
    - 1925; nrs. 776-825, 2026
    - 1925; nrs. 826-875, 2027
    - 1925; nrs. 876-925, 2028
    - 1925; nrs. 926-975, 2029
    - 1925; nrs. 976-1025, 1925, 2030
    - 1925; nrs. 1026-1075, 1925, 2031
    - 1925; nrs. 1076-1116, 1925, 2032
- Munster van Heuven, Jan van, 1925, 47.
  - Repertorium, 1925 juni 5-december 31, 1804; 1 stuk
  - Akten, 1805-1807
    - 1925; nrs. 1-75, 1805
    - 1925; nrs. 76-125, 1806
    - 1925; nrs. 126-162, 1807